【裁判字號】    94,訴,1169
【裁判日期】    950127
【裁判案由】    毒品危害防制條例
【裁判全文】
臺灣臺北地方法院刑事判決              94年度訴字第1169號
公  訴  人  臺灣臺北地方法院檢察署檢察官
被      告  甲○○
上列被告因違反毒品危害防制條例案件，經檢察官提起公訴（94
年度毒偵字第2375號），嗣因被告就被訴事實為有罪之陳述，經
本院告知簡式審判程序意旨，並聽取公訴人及被告之意見後，本
院合議庭裁定由受命法官獨任依簡式審判程序審理，判決如下：
    主  文
甲○○施用第一級毒品，累犯，處有期徒刑柒月。扣案之第一級
毒品海洛因壹包之外包裝（空包裝重零點壹陸公克）沒收，其內
之第一級毒品海洛因（淨重零點貳參公克）沒收銷燬之。
    事  實
一、甲○○前因施用毒品案件， 經本院以87年度毒聲字第326號
    裁定送觀察、勒戒後，認無繼續施用毒品之傾向，於民國87
    年7 月21日執行完畢釋放，再由台灣台北地方法院檢察署檢
    察官以87年度偵字第13473 號為不起訴處分確定，復因施用
    毒品案件，經本院以91年度毒聲字第653 號裁定送觀察、勒
    戒後，認有繼續施用毒品之傾向，再以91年度毒聲字第1564
    號裁定令入戒治處所施以強制戒治，並經檢察官提起公訴，
    本院以91年度訴字第807號判處有期徒刑6月確定，甫於92年
    9 月19日易科罰金執行完畢，又強制戒治部分，嗣經本院以
    92年度毒聲字第375 號裁定停止戒治並付保護管束，並於92
    年3 月28日保護管束期滿。詎甲○○仍無法杜絕毒癮，竟基
    於施用第一級毒品海洛因之犯意，於上開強制戒治執行完畢
    釋放後之5年內，即於94年年初某日，在台北市○○○路○段
    加油站公廁內，以將海洛因摻入香煙中點火之方式，施用第
    一級毒品海洛因乙次。嗣於同年4 月26日14時40分許（起訴
    書誤載為13時許），甲○○攜帶甫購入之海洛因1 包，騎車
    行經台北市○○區○○街126 巷口時為警查獲，並扣得其供
    施用之第一級毒品海洛因1包（淨重0.23公克，空包裝重0.
    16公克）。
二、案經台北市政府警察局萬華分局報告台灣台北地方法院檢察
    署檢察官偵查起訴。
    理  由
壹、程序方面：
    按本件被告甲○○所犯係死刑、無期徒刑、最輕本刑為3年
    以上有期徒刑以外之罪，其於準備程序就前揭被訴事實為有
    罪之陳述，經受命法官告知簡式審判程序之旨，並聽取其與
    公訴人之意見後，本院認無不得或不宜改依簡式審判程序進
    行之處，爰依刑事訴訟法第273條之1第1項、第284條之1，
    裁定本件由受命法官獨任進行簡式審判程序，合先敘明。
貳、實體方面：
一、訊據被告對於上揭犯罪事實均坦承不諱，本院復審酌：
  （一）查被告前因施用毒品案件，經本院以87年度毒聲字第32
        6 號裁定送觀察、勒戒後，認無繼續施用毒品之傾向，
        於87年7 月21日執行完畢釋放，再由台灣台北地方法院
        檢察署檢察官以87年度偵字第13473 號為不起訴處分確
        定，復因施用毒品案件，經本院以91 年度毒聲字第653
        號裁定送觀察、勒戒後，認有繼續施用毒品之傾向，再
        以91年度毒聲字第1564號裁定令入戒治處所施以強制戒
        治，嗣經本院以92年度毒聲字第375 號裁定停止戒治並
        付保護管束，並於92年3 月28日保護管束期滿之事實，
        有台灣高等法院被告全國前案紀錄表乙份附卷可憑，是
        被告於涉犯本案之前，業曾因施用毒品案件，經強制戒
        治執行完畢釋放後，5 年內再犯本件施用毒品之罪，自
        應依法論科。
  （二）次查被告於94年4 月26日為警查獲時所採集之尿液，經
        送請台灣檢驗科技股份有限公司以GC/MS （即氣相層析
        質譜儀分析法）檢驗之結果，固呈毒品陰性反應，此有
        該公司94年5月26日CH/2005/50510號濫用藥物尿液檢驗
        報告及台北市政府警察局偵辦毒品案件尿液檢體委驗單
        毒品人口尿液檢體採集送驗紀錄表各乙份為證（見毒偵
        字卷第30、31頁），惟僅能證明被告自採尿時回溯26小
        時內並未施用第一級毒品海洛因，而被告係供稱其於94
        年年初某日施用海洛因等語，彼時與上開採集尿液之時
        間，相距已逾數月之久，是縱被告之尿液經檢驗呈毒品
        陰性反應，亦與其自白並無相左，此外，扣案之白粉經
        送驗結果，確含第一級毒品海洛因成分（淨重0.23公克
        ，空包裝重0.16公克），有法務部調查局94年7月25日
        調科壹字第020007254號鑑定通知書乙份可憑（見毒偵
        字卷第3頁），顯見被告之自白與事實相符，是本件事
        證明確，被告之犯行足堪認定。
  （三）綜上，被告前因施用毒品案件，經強制戒治執行完畢釋
        放後，5 年內再犯本件施用第一級毒品海洛因之罪，自
        應依法論科。
二、核被告所為，係犯毒品危害防制條例第10條第1 項之施用第
    一級毒品罪。其持有第一級毒品，復進而施用，其先後2 次
    持有第一級毒品之低度行為，均為施用第一級毒品之高度行
    為所吸收，不另論罪。又被告前因施用毒品案件，經本院以
    91年度訴字第807號判處有期徒刑6月確定，甫於92年9月19
    日易科罰金執行完畢，有台灣高等法院被告全國前案紀錄表
    乙份在卷可查，其於有期徒刑執行完畢後5 年內，再犯本件
    有期徒刑以上之罪，為累犯，應依刑法第47條規定加重其刑
    。爰審酌被告有多次施用毒品紀錄，已如前述，其歷經強制
    戒治之矯治處遇後，仍無法杜絕毒癮，顯見其意志不堅，未
    能體悟施用毒品對自己、家人造成之傷害及社會之負擔，自
    應受相當之刑事非難；惟考量其事後坦承犯行，態度良好，
    及施用毒品本質上係屬戕害自身健康之行為，尚未直接危害
    他人，反社會性之程度較低等一切情狀，酌情量處如主文所
    示之刑，以資懲儆。另扣案之白粉1 包經送驗結果，確含第
    一級毒品海洛因成分（淨重0.23公克，空包裝重0.16公克）
    ，業如前述，應依毒品危害防制條例第18條第1 項前段規定
    ，沒收銷燬之（惟鑑驗耗用之毒品既已滅失，自毋庸宣告沒
    收銷燬），至該海洛因1包之外包裝，係用於包裹毒品，防
    其裸露、潮濕，便於攜帶施用，亦係供施用毒品所用之物，
    且係被告所有，此為被告所不爭執，爰依刑法第38條第1項
    第2款規定，併予宣告沒收之，附此敘明。
據上論斷，應依刑事訴訟法第273條之1第1項、第299條第1項前
段，毒品危害防制條例第10條第1項、第18條第1項前段，刑法第
11條前段、第47條、第38條第1項第2款，判決如主文。
本案經檢察官張智堯到庭執行職務。
中    華    民    國    95    年    1     月    27    日
                    刑事第十三庭  法  官  鍾素鳳
以上正本證明與原本無異。
如不服本判決，應於送達後10日內，向本院提出上訴狀。
                                  書記官  陳鳳瀴
中    華    民    國    95    年    1     月    27    日
附錄本判決論罪之法條：
毒品危害防制條例第10條
施用第一級毒品者，處 6 月以上 5 年以下有期徒刑。
施用第二級毒品者，處 3 年以下有期徒刑。


司法院資訊處製作；財團法人民間司法改革基金會備份。
